Ceren Şen Yazıcı - Yazılım Mühendisi

Personel Website | Linkedin | Github | mail@cerensenyazici.com

+90 (554) 910 75 77 | 10/05/1996 | Eryaman, Ankara



Karekodu okutarak tüm sosyal medya hesaplarıma ve projelerime ulaşabilirsiniz.



Özet

İş hayatım boyunca Ar-Ge projesi ve ekip yönetiminden yazılım alanına kadar geniş yelpazede deneyim kazandım. Yazılıma olan tutkum sayesinde bu alanında kendimi geliştirmek için 6 aylık kapsamlı bir .NET eğitim programına katıldım ve başarıyla tamamladım. Yazılımcı olarak, beceri ve deneyimlerimi çalıştığım kuruma değer katmak için kullanmaktan büyük bir mutluluk duyuyorum.

Deneyim

Bilge Adam Teknoloji, Ankara

Mart 2023 - ...

Yazılım Mühendisi - Stajyer

- Yazılım becerilerimi geliştirmek için 6 ay boyunca kapsamlı teorik ve pratik tabanlı bir .NET eğitimi aldım. Eğitim boyunca C#, .Net Core, OOP, Entity Framework Core, SQL, React, ASP.NET, WEB API, Agile Metodolojileri, SOLID, RestFul, Desing Patterns, Html, Java Script, CSS, Bootstrap gibi teknolojileri ve dilleri öğrendim.
- Visual Studio ortamında Microsoft SQL Server, Entity Framework Core, ASP.NET ve WEB API teknolojilerini kullanarak MVC projeleri üreterek kendimi geliştirdim. Bireysel çalışmaların yanı sıra takım projelerine de katıldım ve projelerimizi etkin bir şekilde Git üzerinden yöneterek koordinasyon sağladım.

Arbee Arıcılık Teknolojileri Ltd. Şti, Ankara

Eylül 2020 - Mayıs 2023 (2,5 Yıl)

Kurucu Ortak

- 1512 TÜBİTAK Bireysel Girişimcilik Desteği'ne yapılan 4000 proje arasından ilk 100 proje içine girerek hibe almaya hak kazandım ve şirketi kurdum. Aldığım hibe sonucu projemizin Ar-Ge çalışmalarını ve saha testlerini yürüttüm. Müşteri takibi yapabilmek için Visual Studio ortamında ASP.NET teknolojisini kullanarak müşteri takip sistemi oluşturdum.
- Ar-Ge projesinden yöneticiliğe kadar geniş bir yelpazede deneyim kazandım, çeşitli sektörlerde başarılı projeleri başlatma ve yönetme yeteneğine sahibim. Güçlü bir yazılım yeteneklerine sahip olmanın yanı sıra, liderlik, takım çalışması ve ekip yönetimi yeteneklerimi de kanıtladım.

Savronik Elektronik A.Ş., Eskişehir

Haziran 2019 - Temmuz 2019 (1 Ay)

Stajyer - Aviyonik Sistemler - Roket Arayüz Birimi

Huawei Telekomünikasyon Ltd. Şti., Ankara

Temmuz 2017 - Ağustos 2017 (1 Ay)

Stajyer - Access Network Projesi

Eğitim

Bilge Adam Akademi, Ankara

Mart 2023 - Eylül 2023 (6 Ay)

Boost Yazılımcı Yetiştirme Programı (.NET)

Anadolu Üniversitesi, Lisans, Eskişehir

Elektrik - Elektronik Mühendisliği (100% İngilizce)

Eylül 2014 - Temmuz 2019

Projeler

Grill Master - Hamburger E-ticaret Site Uygulaması

2023

Takım çalışması ile gerçekleştirdiğimiz e-ticaret site projesidir. ASP.Net Core 5.0 ve Entity Framework teknolojileri kullanarak Code First yaklasımı ile kodlanmıstır. Veri tabanı olarak MSSQL kullanılmıstır. Sitede üyelik sistemi için Identity kütüphanesi kullanılmıştır. Üye olan kişilerin dilediği burgeri ve ekstra malzemeleri sepetine ekleyebildiği, kişisel bilgilerine ulaşabildiği, admin kullanıcısının da site içindeki CRUD işlemlerini gerçekleştirebildiği kapsamlı bir projedir. Çalışma Git üzerinde koordine edilmiştir.

NutriGenius - Kalori Takip Uygulaması

2023

Bilge Adam .NET eğitimim içinde güzel bir takım çalışması ile gerçekleştirdiğimiz kalori takip uygulamasıdır. Veri tabanı olarak MSSQL, veri iletişimi için Entity Framework kullandığımız projemizin tasarımını Visual Studio üzerinde Windows Form ile gerçekleştirdik. Giriş yapan kişilerin günlük olarak kalori takibi yapabileceği, eğer yediği yemek sistemde mevcut değilse sisteme ekleme yapabileceği, aynı zamanda diğer kullanıcılarla günlük ve aylık bazda kendi toplam kalorisini kıyaslayabileceği kıyas tabloları da mevcuttur.

Apiterapötik Özellikli İnovatif Arı Zehri Üretimi ve Pazarlama Modeli Geliştirilmesi

2020

Yurtdısında ilaç ve kozmetik sanayide çokça kullanılan arı zehrini, arılara ve arı zehrinin kalitesine zarar vermeden toplamayı sağlayan bir proje geliştirdik. Projemizle 1512 TÜBİTAK Bireysel Girişimcilik Desteği'ne başvurduk. Almaya hak kazandığımız hibe ile şirketimizi ASO (ODTÜ) Teknopark'ta kurduk ve projemizin Ar-Ge çalışmalarını yaptık. Projemizi ve süreci başarıyla tamamladık.

Akıllı Buzdolapları İçin Büyük Veri Analizi Uygulamaları

2019

Projemizde Arçelik firması ile çalıştık. Arçelik buzdolaplarının evaporatör ve kabin içi sıcaklıklarının bulunduğu büyük bir veri seti yardımıyla bir sistem tanımlaması yaptık. Bu sayede buzdolapların çalışma düzgünlüğünü test eden bir yazılım geliştirdik. Projemizle TÜBİTAK 2242 Üniversite Öğrencileri Proje Yarışması'na katılım gösterdik.

Dil

Türkçe: Anadil

İngilizce: B2 Seviye

Yetenekler

Ön-Yüz Yazılım: HTML | CSS | JavaScript | JQuery | Bootstrap | React

Arka-Yüz Yazılım: C# | Java | ASP.NET | ASP.NET AJAX | MVC | WEB API

Veritabanı: Microsoft SQL Server

Yazılım Tasarım, Analiz ve Aracları: OOP | Git | Visual Studio | VS Code | MATLAB

Kurslar ve Sertifikalar

C# ile Algoritma ve Programlama 201 - Turkcell Geleceği Yazanlar (Sertifika) 2023

Pyhton for Machine Learning - Global Al Hub (Sertifika) 2023

B2 Level İngilizce Sertifikası - Amerikan Kültür 2020

Pyhton Programlama 1 - ODTÜ Bilgeis 2019

Referanslar

Yiğit Hacıefendioğlu - Software Trainer and Team Lead at Bilge Adam

+90 505 839 55 68 | yigit.haciefendioglu@bilgeadam.com